【裁判字號】    98,訴,2506
【裁判日期】    990831
【裁判案由】    偽造貨幣
【裁判全文】
臺灣板橋地方法院刑事判決              98年度訴字第2506號
公  訴  人  臺灣板橋地方法院檢察署檢察官
被      告  甲○○
選任辯護人  吳孟玲  律師
上列被告因偽造貨幣案件，經檢察官追加提起公訴（98年度偵字
第7195號），本院判決如下：
    主  文
甲○○意圖供行使之用，而收集偽造通用紙幣，處有期徒刑貳年
，緩刑伍年。
    事  實
一、緣周明易、高驊、蔡淞淵、葉維閎（以上4 人均業經本院判
    決在卷）等人共同基於意圖供行使之用，偽造通用紙幣及販
    賣偽造紙幣牟利之犯意，自民國（下同）97年10月間起，在
    臺北縣三峽鎮○○路49號內，以網版、網版機台、空氣壓縮
    機、裁紙機、小型空壓機、燙金機等機械為工具，偽造中央
    銀行所隸屬之中央印製廠製造發行面額為新台幣（下同）50
    0 元之中華民國國幣紙鈔。其偽造方式係：先以掃描器將中
    央銀行發行之500 元幣券，掃瞄轉換為電腦圖檔資料儲存後
    ，再於白紙上燙背面細金條，燙金完成後，即經由電腦指令
    操作，以印表機在燙有金條之白紙上列印紙鈔，之後再用網
    印機網印數字及變色部分，並以裁紙機裁剪成鈔票大小，噴
    上防水膠，等風乾後，再用沖床使用砂紙製作表面粗糙的質
    感，至此偽鈔即告製造完成。嗣甲○○基於供行使用之意圖
    ，與高驊接洽後，由高驊將偽造後之500 元面額幣券，以1
    ：2即15000元之代價，於98年1月6日16時許寄送面額合計3
    萬元之偽造500元幣券至甲○○所指定「高雄市鼓山區○○
    ○路49-5 1號柴山門市7-11（按甲○○當時並要求高驊，在
    上開寄送之外包裝上留下其當時持用之0000000000號門號為
    收件人之聯絡電話）」乙址內受領而收集之，欲流通至市面
    行使，擾亂貨幣市場交易秩序。嗣於98年1月13日19 時許，
    經警持搜索票前往臺北縣三峽鎮○○路49號執行搜索，並於
    高驊身上查扣500元偽鈔成品1000張，另於上址處所扣得500
    元偽鈔成品339張、500元偽鈔半成品反面1176張、50 0元偽
    鈔半成品正面108張、印刷偽鈔紙張萊妮紙2令、雷射金箔（
    717銀）6捲、雷射金箔（T-806銀）5捲、網版8塊、網版機
    台1台、空氣筒1筒、溶劑8瓶、空氣壓縮機1台、裁紙機2台
    、防水膠11瓶、小型空壓機1台、燙金機1台、細條防偽線鋼
    印6個、粗條防偽線鋼印4個、50 0元鋼模1個、500元印章3
    個、500元花草印章1個、沖床1台、偽鈔防偽銀箔紙1批、電
    腦主機1台、電腦螢幕1台、印表機4台、500元偽鈔模版記憶
    卡1片等物品，再經警循線追查，始悉上情。
二、案經內政部警政署刑事訴訟法報請臺灣板橋地方法院檢察署
    檢察官偵查起訴。
    理  由
一、上開事實業據被告甲○○於本院審理時坦承不諱，且經證人
    高驊於警詢、偵查時之供述在卷，復有內政部警政署刑事警
    察局98年1 月13日搜索扣押筆錄、扣押物品目錄表、中央印
    製廠98年1 月21日中印發字第0980000262號函、本院97年度
    聲監字第1098號通訊監察書（針對0000000000號門號）影本
    、0000000000號門號於98年1 月間之通訊監察譯文、本院98
    年度訴字第819 號刑事判決、臺灣高等法院98年度上訴字第
    4028號刑事判決各乙份、扣案之500 元偽鈔成品1339張、50
    0 元偽鈔反面半成品1176張及500 元偽鈔正面半成品108 張
    ，在卷可稽，足堪認定。雖被告辯稱其當時係受歐潤旻之託
    ，始會出面向高驊購買上開面額合計3 萬元之500 元偽造幣
    券云云，惟被告此部分所述，不僅業據證人歐潤旻於警詢、
    偵查中堅決否認在卷，且查無其他任何事證足以證明被告上
    開所辯為可信，自不足為有利被告認定之依據，附此敘明。
    被告上開犯行已臻明確，應予依法論科。
二、核被告所為，係犯刑法第196 條第1 項之意圖供行使之用，
    而收集偽造通用紙幣罪。按被告於本件犯罪時及其行為遭發
    覺時雖均具有現役軍人之身分，惟因軍事審判法第237 條規
    定「國家安全法第八條第二項自中華民國九十年十月二日停
    止適用」，且被告本件犯罪屬陸海空軍刑法及其特別法以外
    之犯罪，依軍事審判法第1 條第1 項前段「現役軍人犯陸海
    空軍刑法或其特別法之罪，依本法之規定追訴審判之」之規
    定，本件自仍應由普通法院審判之，合先敘明。又被告本件
    犯罪所購得之偽造紙幣面額不僅只有3 萬元，且被告於本院
    審理時亦供承上開犯行不諱，若逕科以本罪最輕本刑3 年以
    上之刑度，似仍嫌過重，是被告本件犯罪之情狀，顯可憫恕
    ，爰依刑法第59條之規定，酌減其刑。爰審酌被告本件犯罪
    之動機、目的、手段、所生危害及其犯罪後之態度等一切情
    狀，量處如主文所示之刑。惟被告前未曾受有期徒刑以上刑
    之宣告，此有被告之臺灣高等法院被告前案紀錄表乙份可憑
    ，其因一時疏慮，致犯本罪，經此教訓，當知所警惕，應無
    再犯之虞，爰本院認對被告所宣示之刑，以暫不執行為適當
    ，並諭知緩刑5 年，以勵自新。
三、至於起訴書所載在高驊身上查扣500 元偽鈔成品1000張，另
    在臺北縣三峽鎮○○路49號內扣得500 元偽鈔成品339 張、
    500 元偽鈔半成品反面1176張、500 元偽鈔半成品正面108
    張、印刷偽鈔紙張萊妮紙2 令、雷射金箔（717 銀）6 捲、
    雷射金箔（T-806 銀）5 捲、網版8 塊、網版機台1 台、空
    氣筒1 筒、溶劑8 瓶、空氣壓縮機1 台、裁紙機2 台、防水
    膠11瓶、小型空壓機1 台、燙金機1 台、細條防偽線鋼印6
    個、粗條防偽線鋼印4 個、500 元鋼模1 個、500 元印章3
    個、500 元花草印章1 個、沖床1 台、偽鈔防偽銀箔紙1 批
    、電腦主機1 台、電腦螢幕1 台、印表機4 台、500 元偽鈔
    模版記憶卡1 片等物，因均係周明易、高驊、蔡淞淵、葉維
    閎4 人所涉案件中之相關物證，復與被告本件犯行並無直接
    關聯，自無庸於本案中對之一併宣告沒收，附此敘明。
據上論斷，應依刑事訴訟法第299 條第1 項前段，刑法第196 條
第1 項、第59條、第74條第1 項第1 款，刑法施行法第1 條之1
第1項、第2 項前段，判決如主文。
本案經檢察官黃筵銘到庭執行職務。
中    華    民    國    99    年    8     月    31    日
                  刑事第七庭  審判長法  官  戴嘉清
                                    法  官  王瑜玲
                                    法  官  林晏鵬
以上正本證明與原本無異。
如不服本判決應於收受判決後10日內向本院提出上訴書狀，並
應敘述具體理由。其未敘述上訴理由者，應於上訴期間屆滿後
20日內向本院補提理由書（均須按他造當事人之人數附繕本）
「切勿逕送上級法院」。
                                    書記官  陳映孜
中    華    民    國    99    年    9     月    2     日
附錄法條：刑法第196條
中華民國刑法第196條
（行使收集或交付偽造變造通貨、幣券罪）
行使偽造、變造之通用貨幣、紙幣、銀行券，或意圖供行使之用
而收集或交付於人者，處 3 年以上 10 年以下有期徒刑，得併
科 5 千元以下罰金。
收受後方知為偽造、變造之通用貨幣、紙幣、銀行券而仍行使，
或意圖供行使之用而交付於人者，處 5 百元以下罰金。
第 1 項之未遂犯罰之。

司法院資訊處製作；財團法人民間司法改革基金會備份。
